【裁判字號】    90,訴,239
【裁判日期】    900531
【裁判案由】    殺人未遂
【裁判全文】
臺灣屏東地方法院刑事判決                            九十年度訴字第二三九號
    公  訴  人  臺灣屏東地方法院檢察署檢察官
    被      告  丁○○
    指定辯護人  本院公設辯護人  乙○○
右被告因殺人未遂案件，經檢察官提起公訴（九十年度偵字第一○二八號），本院判
決如左：
    主  文
本件公訴不受理。
    理  由
一、公訴意旨略以：丁○○於民國九十年一月二十四日二十時十分許，在屏東縣來義
    鄉南和村一二○號甲○○所經營小吃部前，因故與丙○○發生衝突，竟心生不滿
    ，至該小吃部之廚房內拿取菜刀二把，基於殺人之犯意，持其中一把菜刀往丙○
    ○左臉部及右胸部砍了二刀，幸經旁人即時勸阻奪下該刀而未遂，事後致丙○○
    受有左顏面深度撕裂傷八Ⅹ一Ⅹ一公分、右胸壁撕裂傷四Ⅹ一Ⅹ一公分之傷害，
    因認丁○○涉有殺人未遂罪嫌。
二、本件公訴人認被告丁○○犯殺人未遂罪，係以告訴人丙○○之指訴、證人甲○○
    證稱：被告當時確有拿菜刀砍告訴人等語，並有告訴人提出之驗傷診斷證明及扣
    案之菜刀，該把菜刀經履勘，測得長約二十八點七公分，其中刀柄長約十點五公
    分，刀口成弧狀，類似豬肉攤所用之切肉刀，銳利無比，被告持此銳利之菜刀往
    告訴人要害砍二刀，足見其下手之殘，顯有殺人之故意等資為論據。訊據被告丁
    ○○固坦承於右揭時、地，持扣案之菜刀朝丙○○臉部及右胸部各砍一刀，惟堅
    持否認有殺人之犯意，辯稱：當時丙○○與另一名叫戊○○之男子，聯手打我，
    我一氣之下，就到麵店順手拿起一把刀砍他，我也不是故意要砍他臉部，因為那
    時我已經喝醉了，就隨便亂揮等語。
三、按殺人與傷害致死之區別，應以有無殺意為斷，其受傷之多寡，及是否為致命部
    位，有時雖可藉為認定有無殺意之心證，究不能據為絕對標準，最高法院十八年
    上字第一三○九號判例可資參照。經查：本件被告丁○○於案發時，固持菜刀朝
    告訴人丙○○之顏面及胸部等致命部位砍二刀，惟依告訴人所提出之驗傷診斷證
    明書，上載所受之傷害，深度均僅一公分，足認被告下手時，力道尚有保留，且
    由被告於著手傷害告訴人二刀後，並未再繼續追砍之情形觀之，則被告於行為時
    究有無殺人之犯意，已有疑義，再者，告訴人於偵訊時亦供陳：當時丁○○他們
    那桌之人已喝很多，我請丁○○出來，我對他說，你這個人不太乖，我看他喝醉
    酒，狀況百出，我對他講完後可能有刺激到他，‧‧‧等語，則以被告當時之精
    神狀態，其辯稱，係一氣之下，拿刀隨便亂揮，並非故意砍告訴人之顏面及胸部
    等語，非全然不可採，況且本件乃屬雙方酒後一言不合，發生口角後之突發事件
    ，而以被告與告訴人本為同村居民，二人雖無深交，但亦無何深仇大怨，衡情，
    被告斷無因此即心生殺意，是其辯稱，並無殺告訴人之意等語，尚堪採信。核被
    告所為，應係犯刑法第二百七十七條第一項之普通傷害罪。
四、按告訴乃論之罪，告訴人於第一審辯論終結前，得撤回其告訴；又告訴經撤回者
    ，法院應諭知不受理之判決，刑事訴訟法第二百三十八條第一項，及第三百零三
    條第三款定有明文。本件被告丁○○所犯刑法第二百七十七條第一項普通傷害案
    件，依同法第二百八十七條前段之規定，須告訴乃論。茲據告訴人丙○○於第一
    審言詞辯論終結前具狀撤回其告訴，揆諸前開說明，應為諭知不受理之判決。
據上論斷，應依刑事訴訟法第三百零三條第三款，判決如主文。
本案經檢察官劉俊儀到庭執行職務
中      華      民      國      九十      年     五    月    三十一     日
                                臺灣屏東地方法院刑事第一庭
                                    法  官   包梅真
右正本證明與原本無異。
對於本判決如有不服應於收受送達後十日內向本院提出上訴書狀上訴於台灣高等法院
高雄分院並按他造當事人之人數附具繕本。
                                    書記官   蔡進吉
中    華    民    國     九十      年      五      月       三十一      日


司法院資訊處製作；財團法人民間司法改革基金會備份。
